Minutes et répertoires du notaire Hugues CUILLERIER, 23 août 1701 - 7 mai 1727 (étude XXX)
Archives nationales
- Minutes de Hugues CUILLERIER, 23 août 1701 - juillet 1727; MC/ET/XXX/160 - MC/ET/XXX/241
  - Minutes. 1715, mai - 1715, juillet, mai 1715 - juillet 1715; MC/ET/XXX/208
    - Delage (François) maître maçon rue Montmorency § devis et marché (réparations), 2 juillet 1715; MC/ET/XXX/208
      devis; marché; Delage, François
    - Bourbon (Gaspard) maître maçon rue de Beauregard § bail à .., 19 juillet 1715; MC/ET/XXX/208
      bail; Bourbon, Gaspard
  - Minutes. 1715, août - 1715, décembre, août 1715 - décembre 1715; MC/ET/XXX/209
    - Dutrou (Nicolas Vincent) brodeur ordinaire du roi rue Saint Honoré § Transaction, 10 août 1715; MC/ET/XXX/209
      accord; Dutrou, Nicolas Vincent
    - Godrelot (Antoine) maître brodeur rue Montorgueil § transaction, 10 août 1715; MC/ET/XXX/209
      accord; Godrelot, Antoine
    - Bail par Jeanne Marguerite Nocret, veuve de Louis Convers, architecte juré expert., 17 août 1715; MC/ET/XXX/209
      bail; Convers, Louis (16..-1714); Nocret, Jeanne Marguerite; architecte
    - Grantsire (Léonard) marchand faïencier; rue de la Cossonnerie § bail., 29 septembre 1715; MC/ET/XXX/209
      bail; Grantsire, Léonard
    - Grandpierre (Nicolas) menuisier rue Saint Denis § apprentissage, 29 septembre 1715; MC/ET/XXX/209
      contrat d'apprentissage; Grandpierre, Nicolas
    - Delamarre (Pierre) maître doreur rue au Maire § Constitution, 16 octobre 1715; MC/ET/XXX/209
    - Gautier (François) maître menuisier rue de Clery § déclaration, 19 octobre 1715; MC/ET/XXX/209
      déclaration; Gautier, François
    - Sauvageon (Pierre Antoine), menuisier, rue des Filles Dieu § Transport, 3 novembre 1715; MC/ET/XXX/209
      cession; Sauvageon, Pierre Antoine
    - Berthelin (Guillaume) maître tapissier rue Saint Sauveur § transaction, 29 novembre 1715; MC/ET/XXX/209
  - Minutes. 1716, janvier - 1716, avril, janvier 1716 - avril 1716; MC/ET/XXX/210
    - Bouché (Dominique) maître brodeur rue Saint Denis § Séparation, 8 janvier 1716; MC/ET/XXX/210
      Bouché, Dominique
    - Viton (Jean-Baptiste), menuisier, marché aux Poirées § Mariage de .., 19 janvier 1716; MC/ET/XXX/210
      contrat de mariage; marché; Viton, Jean-Baptiste
    - Testament de Marie Cadaine, veuve de Martin Desjardins, sculpteur ordinaire du roi et directeur l'académie royale de peinture et sculpture., 21 janvier 1716; MC/ET/XXX/210
      testament; Cadaine, Marie; Desjardins, Martin; directeur d'établissement d'enseignement; administrateur; sculpteur
    - Guignon (Martin), peintre, à Argenteuil § Procuration à .., 31 janvier 1716; MC/ET/XXX/210
      procuration; Guignon, Martin
    - Drouard (Nicolas) ciseleur rue Saint Louis § apprentissage, 4 février 1716; MC/ET/XXX/210
      contrat d'apprentissage; Drouard, Nicolas
    - François (Pierre) marchand joaillier rue de Beauregard § bail à .., 10 février 1716; MC/ET/XXX/210
      bail; François, Pierre
    - Collet (Jean) maître menuisier rue de Cléry § bail, 10 février 1716; MC/ET/XXX/210
      bail; Collet, Jean
    - Bail par Charles de Valois, sieur Delamarre, conseiller du roi, antiquaire ordinaire de sa majesté, et l'un des quarante de l'Académie royale des Inscriptions et Belles-Lettres, rue Michel-Lecomte., 14 février 1716; MC/ET/XXX/210
      Histoire littéraire XVIIIe siècle (227 actes), par Claire Béchu, Xenia Pamfilova, v.1970-v.1990 (fichier papier entièrement dématérialisé; voir contexte dans le Plan d’orientation général - Notaires de Paris, guides thématiques du Minutier).
      Date de création de la notice: 2006
      bail; Michel-Le-Comte (rue); Valois, Charles de
    - Mandron (Antoine) marchand maître tapissier rue Michel Le Comte § bail à .., 14 février 1716; MC/ET/XXX/210
      bail; Mandron, Antoine
    - Turpin (Etienne) ciseleur en cuivre rue Saint Sauveur § quittance de rachat, 18 mars 1716; MC/ET/XXX/210
      quittance; Turpin, Etienne
    - Lejeune (Jean) maître fondeur rue Saint Denis § Marché et convention, 26 mars 1716; MC/ET/XXX/210
      marché; Lejeune, Jean
  - Minutes. 1716, mai - 1716, juillet, mai 1716 - juillet 1716; MC/ET/XXX/211
    - Lenoir (Jacques), marchand orfèvre, rue Comtesse d'Artois § Reconnaissance, 7 mai 1716; MC/ET/XXX/211
      reconnaissance; Lenoir, Jacques
    - Vary (Charles), peintre, rue Saint Denis § bail, 8 mai 1716; MC/ET/XXX/211
      bail; Vary, Charles
    - Defaute (Gervais) tourneur rue Saint Denis § Mariage de .., 24 mai 1716; MC/ET/XXX/211
      contrat de mariage; Defaute, Gervais
    - François (Pierre), marchand orfèvre, rue de Beauregard § Billet déposé, 1er juin 1716; MC/ET/XXX/211
      dépôt de pièces; François, Pierre
    - François (Pierre) marchand joaillier rue de Beauregard § titre nouvel, 10 juin 1716; MC/ET/XXX/211
      titre nouvel; François, Pierre
    - Aublé (Jean Paul) maître brodeur rue Montorgueil § Obligation, 19 juillet 1716; MC/ET/XXX/211
      obligation; Aublé, Jean Paul
    - Saint-Omer (Etienne), marchand orfèvre, rue Montorgueil § Vente, 20 juillet 1716; MC/ET/XXX/211
      acte de vente; Saint-Omer, Etienne de
    - Rivet (Nicolas) maître brodeur rue et porte Saint Denis § mainlevée et quittance, 30 juillet 1716; MC/ET/XXX/211
      quittance; Rivet, Nicolas
  - Minutes. 1716, août - 1716, décembre, août 1716 - décembre 1716; MC/ET/XXX/212
    - Deuxzelle (Jean Baptiste) maître émailleur rue Saint Denis § promesse et mainlevée, 8 septembre 1716; MC/ET/XXX/212
      Deuxzelle, Jean Baptiste
    - Jacob (Jacques) maître émailleur rue Saint Denis § promesse et mainlevée, 8 septembre 1716; MC/ET/XXX/212
      Jacob, Jacques
    - Delahaye (Pierre) maître doreur rue Frépaut § Mariage de la veuve de .., 13 septembre 1716; MC/ET/XXX/212
      contrat de mariage; Delahaye, Pierre
    - Courtois (Germain) menuisier Enclos du Temple § Mariage de .., 21 septembre 1716; MC/ET/XXX/212
      contrat de mariage; Courtois, Germain
    - Courtois (Morin) menuisier à Paris § Mariage du fils de feu .., 21 septembre 1716; MC/ET/XXX/212
      contrat de mariage; Courtois, Morin
    - Deuxzelle (Jean Baptiste) maître émailleur rue Saint Denis § Quittance et décharge, 22 septembre 1716; MC/ET/XXX/212
      quittance; Deuxzelle, Jean Baptiste
    - Jacob (Jacques) maître émailleurs rue Saint Denis § quittance et decharge, 22 septembre 1716; MC/ET/XXX/212
      quittance; Jacob, Jacques
    - Marchand (Claude) Sculpteur rue Beauregard § Vente d'immeubles, 30 septembre 1716; MC/ET/XXX/212
      acte de vente; Marchand, Claude
    - Ticquet (Pierre), marchand orfèvre, rue Jean Robert § Obligation et brevet rapportés, 4 novembre 1716; MC/ET/XXX/212
      obligation; Ticquet, Pierre
    - Inventaire après décès de Jean de La Croix, maître ordinaire en la chambre des comptes, et ancien maître d'hôtel de madame la dauphine, rue du Roi de Sicile. Les tableaux sont estimés par Charles Hérault, peintre de l'Académie royale, 23 novembre 1716; MC/ET/XXX/212
      Tableaux: originaux et copies avec les noms d'artistes, et quelques planches en taille douce.
      inventaire après décès; Roi-de-Sicile (rue du); Hérault, Charles; La Croix, Jean de; maître d'hôtel; magistrat; comptable; peintre
    - Lecat (Nicolas) maître tourneur rue Saint Denis § don mutuel, 29 novembre 1716; MC/ET/XXX/212
      donation; Lecat, Nicolas
    - Caquelard (Jacques Antoine), peintre, rue du Bout du Monde § Mariage de .., 30 novembre 1716; MC/ET/XXX/212
      contrat de mariage; Caquelard, Jacques Antoine
  - Minutes. 1717, janvier - 1717, avril, janvier 1717 - avril 1717; MC/ET/XXX/213
    - TURPIN (Etienne) Maître fondeur cizeleur Rue Saint Sauveur § vente .., 3 février 1717; MC/ET/XXX/213
      acte de vente; Turpin, Etienne
    - DELAMARRE (Pierre) Maître doreur Rue des Gravilliers § Inventaire après décès de la mère de .., 16 février 1717; MC/ET/XXX/213
      inventaire; Delamarre, Pierre
    - SIQUOT (Jean Baptiste) Maître doreur Rue d'Arnétal § Inventaire après décès de M. Anne DELAMARRE, 16 février 1717; MC/ET/XXX/213
      inventaire; Siquot, Jean Baptiste
    - MARCHAND (Marc) Maître maçon Paroisse N.D. Bonne Nouvelle § Quittance., 20 février 1717; MC/ET/XXX/213
      quittance; Marchand, Marc
    - POTTIER (Gaspard) Maître maçon Rue de Sorbonne § Devis et marché d'ouvrages de maçonnerie qu'il couvent de faire a un maison rue des jardin passé par .., 28 février 1717; MC/ET/XXX/213
      devis; marché; Pottier, Gaspard
    - DUMONT (Jean Olivier) Marchand orfèvre Rue d'Arnetoil § Devis et marché, 28 février 1717; MC/ET/XXX/213
      devis; marché; Dumont, Jean Olivier
    - DELAMARRE (Pierre) Maître doreur Rue des Gravilliers § Partage., 6 mars 1717; MC/ET/XXX/213
      partage; Delamarre, Pierre
    - SIQUOT (Jean Baptiste) Maître doreur Rue d'Arnétal. § Partage, 6 mars 1717; MC/ET/XXX/213
      partage; Siquot, Jean Baptiste
    - ROYTIN (Louis) Maître brodeur Rue Neuve de Montorgueil § Certificat -, 11 mars 1717; MC/ET/XXX/213
      Roytin, Louis
    - DECOURSELLES (Cezard) Maître brodeur Rue Neuve Montorgueil § Certificat .., 11 mars 1717; MC/ET/XXX/213
      Decourselles, Cezard
    - JACQUES (Charles) Maître Serrurier Rue de la Cordonnerie § Inventaire après décès de JACQUES (Nicolas), 15 mars 1717; MC/ET/XXX/213
      inventaire; Jacques, Charles
    - JACQUES (Nicolas) Maître Serrurier Rue de la Cordonnerie § Inventaire après décès de .., 15 mars 1717; MC/ET/XXX/213
      inventaire; Jacques, Nicolas
    - CHERON (Jérôme) Maître doreur sur fer Fonte et cuivre Rue Saint Sauveur § Bail .., 22 avril 1717; MC/ET/XXX/213
      bail; Cheron, Jérôme
  - Minutes. 1717, mai - 1717, août, mai 1717 - août 1717; MC/ET/XXX/214
    - BERNARD (Jean) menuisier Rue de Cléry § Désistement de Contrat de mariage., 24 juin 1716; MC/ET/XXX/214
      contrat de mariage; Bernard, Jean
    - LEGUEUELLE (Jacques) Maître menuisier Rue des Gravilliers § Transport de bail .., 10 mai 1717; MC/ET/XXX/214
      bail; Legueuelle, Jacques
    - DELAMARRE (Pierre) Maître doreur Rue du Grand Hurleur § Extrait mortuaire déposé., 15 juin 1717; MC/ET/XXX/214
    - Désistement concernant Denis Martin, sculpteur ordinaire du roi, rue d'Orléans., 16 juin 1717; MC/ET/XXX/214
      renonciation; Orléans (rue d'); Martin, Denis; sculpteur
    - François (Pierre), marchand orfèvre § Compromis .., 18 juin 1717; MC/ET/XXX/214
      accord; François, Pierre
    - DELAMARRE (François) Maître doreur § Partage .., 19 juin 1717; MC/ET/XXX/214
      partage; Delamarre, François
    - DELAMARRE (Pierre) Maître doreur Rue du Grand Hurleur § Partage .., 19 juin 1717; MC/ET/XXX/214
    - VERRIER FAÏENCIER (apprentissage de) § mise en .. de CRESSAN (Pierre) âgé de 25 ans chez JACQUEMARE (Denis) qui le couche, blanchet moyennant 88 livres en tout, 24 juin 1717; MC/ET/XXX/214
    - Letellier Philippe, maître menuisier, rue Comtesse d'Artois § Procuration déposée .., 8 juillet 1717; MC/ET/XXX/214
      procuration; Letellier, Philippe
    - BERTHELIN (Guillaume) Maître tapissier Rue Saint Sauveur § Inventaire après décès de .., 10 juillet 1717; MC/ET/XXX/214
      inventaire; Berthelin, Guillaume
    - BERTHELIN (Guillaume) Maître tapissier Cloître Saint-Sauveur. § Renonciation .., 12 juillet 1717; MC/ET/XXX/214
      Berthelin, Guillaume
    - DEGUERRE (Etienne) Marchand Verrier Faïencier émailleur Rue Saint-Denis § Brevet d'apprentissage donnée par, 19 juillet 1717; MC/ET/XXX/214
      contrat d'apprentissage; Deguerre, Etienne
    - JACQUEMARE (Denis) Maître et marchand Verrier Faïencier Rue Saint Denis § Mise en apprentissage chez .., 24 juillet 1717; MC/ET/XXX/214
      contrat d'apprentissage; Jacquemare, Denis
    - Devis et marché passés pour la construction d'une maison sise à la tête de l'avenue du Palais des Tuileries concernant Pierre Charpentier., 26 juillet 1717; MC/ET/XXX/214
      devis; marché; Charpentier, Pierre
    - CHARPENTIER (Pierre) Maître maçon Rue Jean Fleury § Devis et marché de maçonnerie pour la construction d'une maison sise derrière les Tuileries passé par .., 26 juillet 1717; MC/ET/XXX/214
    - BAILLOU (Antoine) Maître menuisier. Rue Saint-Roch § Quittance de Rachat .., 10 août 1717; MC/ET/XXX/214
      quittance; Baillou, Antoine
    - DEMOUCHY (Florent) Maître Serrurier Enclos de la Trente § Bail .., 18 août 1717; MC/ET/XXX/214
      bail; Demouchy, Florent
  - Minutes. 1717, septembre - 1717, décembre, septembre 1717 - décembre 1717; MC/ET/XXX/215
    - BAZIN (Denis) Maître menuisier; Rue de Bourbon § Reconnaissance de Bail .., 7 septembre 1717; MC/ET/XXX/215
      reconnaissance; bail; Bazin, Denis
    - Mémoire des ouvrages de maçonnerie faits dans une maison sise aux Champs-Elysées, par Pierre Charpentier, architecte du roi (constitution)., 9 septembre 1717; MC/ET/XXX/215
      Champs-Elysées (avenue des); Charpentier, Pierre; architecte
    - PANCRET (Henry) Maître brodeur Rue de Postes § Procuration., 18 septembre 1717; MC/ET/XXX/215
      procuration; Pancret, Henry
    - Tilliard (Jean), maître menuisier, rue Montorgueil § Consentement et mainlevée .., 20 septembre 1717; MC/ET/XXX/215
      ratification; mainlevée; Tilliard, Jean
    - GALLE (Joseph) maître brodeur Rue Montorgueil § Désistement .., 14 octobre 1717; MC/ET/XXX/215
      Galle, Joseph
    - Mallet (Nicolas), menuisier, rue de Cléry § Désistement .., 14 octobre 1717; MC/ET/XXX/215
      renonciation; Mallet, Nicolas
    - BAUDIN (Pierre) Maître menuisier Rue du Gros Chenet § Devis et marché passé par la veuve de .., 26 octobre 1717; MC/ET/XXX/215
      devis; marché; Baudin, Pierre
    - FAVIER(E) (Gilles) Maître maçon Rue Montorgueil § Bail et ratification .., 28 octobre 1717; MC/ET/XXX/215
      bail; Favier, Gilles
    - BOULLOGNE (François) Tapissier Rue Saint-Denis § Abandonnement .., 3 novembre 1717; MC/ET/XXX/215
      Boullogne, François
    - HAGUET (Louis) Maître évantailliste; Rue D'Arnetal § Transport de rente sur la ville .., 7 novembre 1717; MC/ET/XXX/215
      transport de droits; Haguet, Louis
    - HAGUET (Charles), Maître peintre, Rue Chartrière § Transport de rente sur la ville, 7 novembre 1717; MC/ET/XXX/215
      transport de droits; Haguet, Charles
    - HAGUET (Louis) Evantailliste; Rue Darnétal § Certificat .., 8 novembre 1717; MC/ET/XXX/215
      Haguet, Louis
    - HAGUET (Charles) Maître peintre Rue Chartrière § Certificat, 8 novembre 1717; MC/ET/XXX/215
      Haguet, Charles
    - BAGOUET (Pierre) Maître Serrurier Rue de la Cordonnerie § Mariage de -, 21 novembre 1717; MC/ET/XXX/215
      contrat de mariage; Bagouet, Pierre
    - JACQUES (Jean Nicolas) Maître Serrurier Rue de la Cordonnerie § remariage de la veuve de .., 21 novembre 1717; MC/ET/XXX/215
      contrat de mariage; Jacques, Jean Nicolas
  - Minutes. 1718, janvier - 1718, mars, janvier 1718 - mars 1718; MC/ET/XXX/216
    - GUILLOT (Charles) Maçon Rue Saint Sauveur § Transport de rente .., 30 janvier 1718; MC/ET/XXX/216
      transport de droits; Guillot, Charles
    - BEAUVAIS (Jean Paul) Maître menuisier; Notre Dame de Bonnes Nouvelles. § Fondation et Constitution .., 31 janvier 1718; MC/ET/XXX/216
      constitution de rente; Beauvais, Jean Paul
    - DES MAISONS (Nicolas) Maître maçon Paroisse N D de Bonne Nouvelle § Fondation et Constitution .., 31 janvier 1718; MC/ET/XXX/216
      constitution de rente; Des Maisons, Nicolas
    - LEJEUNE (Claude) Maître potier d'étain Rue Saint-Denis § Inventaire après décès de MORIE (Louis), 7 février 1718; MC/ET/XXX/216
      inventaire; Lejeune, Claude
    - LEPAGE (Louis) Maître doreur Rue Saint Victor § Transport rapporté. 2 actes même date, 4 mars 1718; MC/ET/XXX/216
      Lepage, Louis
    - LE BOULLIER (Jean) Maître maçon Rue Maubuée § Bail., 29 mars 1718; MC/ET/XXX/216
      bail; Le Boullier, Jean
    - DESCHESNE (Philippe) Maître menuisier Rue Guerin Boisseau § Don Mutuel .., 4 avril 1718; MC/ET/XXX/216
      donation; Deschesne, Philippe
    - GUILLOT (Charles) Maçon Rue Neuve Saint-Sauveur § Consentement .., 11 avril 1718; MC/ET/XXX/216
      Guillot, Charles
    - BOUCHER (Gabriel) maître brodeur Rue Saint Honoré § Transport., 14 avril 1718; MC/ET/XXX/216
      Boucher, Gabriel
    - LEBOULLIER (Cyprien) Maçon Rue du Perche § Bail .., 19 avril 1718; MC/ET/XXX/216
      bail; Leboullier, Cyprien
    - Petit (Michel), maître menuisier, rue de Cléry § Désistement de Bail .., 23 avril 1718; MC/ET/XXX/216
      renonciation; bail; Petit, Michel
    - Petit (Michel), maître menuisier, rue de Cléry § Constitution .., 23 avril 1718; MC/ET/XXX/216
      constitution de rente; Petit, Michel
    - Laisné (Jean), menuisier, rue Phélipeaux. § Inventaire après décès de la femme de .., 28 avril 1718; MC/ET/XXX/216
      inventaire après décès; Laisné, Jean
    - Contrat de mariage entre Élisabeth Allegrain, fille d'Étienne Allegrain, peintre du roi en son académie de peinture et sculpture, et Denis Aubry., 5 mai 1718; MC/ET/XXX/216
      contrat de mariage; Allegrain, Elisabeth; Allegrain, Etienne (1644?-1736); Aubry, Denis; peintre
    - LAISNÉ (Jean) menuisier Rue Philippeaut § Mariage de .., 8 mai 1718; MC/ET/XXX/216
      contrat de mariage; Laisné, Jean
    - LE JEUNE (Claude) Maître potier d'étain - Petits pilliers des Halles § Mariage .., 8 mai 1718; MC/ET/XXX/216
      contrat de mariage; Le Jeune, Claude
    - BONO (Charles) Maître maçon Rue du Bout du Monde § Devis et marché .., 10 mai 1718; MC/ET/XXX/216
      devis; marché; Bono, Charles
    - GUILLOT (Charles) Maçons Rue Saint Sauveur § Fondation .., 18 mai 1718; MC/ET/XXX/216
    - LAISNÉ (Jean) menuisier Rue Philippeau § quittance .., 3 juin 1718; MC/ET/XXX/216
      quittance; Laisné, Jean
    - Devis et marché de construction d'une maison sur le plan et élévation de Jacques Varignon, architecte du roi., 9 juin 1718; MC/ET/XXX/216
      devis; marché; Varignon, Jacques (16..-1730); architecte
    - BOURBON (Gaspard) Maître maçon Rue de Beauregard § Devis et marché de construction d'un corps de logis., 9 juin 1718; MC/ET/XXX/216
      devis; marché; Bourbon, Gaspard
    - Devis et marché pour construire une maison sise rue de Beauregard à la Villeneuve., 9 juin 1718; MC/ET/XXX/216
      devis; marché; Beauregard (rue)
    - JULEBERT (Edouard) appareilleur de bâtiments Rue de Louvecienne. § Transaction -, 17 juin 1718; MC/ET/XXX/216
      accord; Julebert, Edouard
    - DEROUVROY (François) Horloger § Mariage de la fille de .., 26 juin 1718; MC/ET/XXX/216
      contrat de mariage; Derouvroy, François
    - Not (François), maître menuisier, rue Notre-Dame-de-Bonne-Nouvelle § Bail .., 30 juin 1718; MC/ET/XXX/216
      bail; Not, François
    - Petit (Michel), maître menuisier, rue de Cléry § Bail .., 30 juin 1718; MC/ET/XXX/216
      bail; Petit, Michel
    - Boucault (Louis) sculpteur rue de Cléry § Consentement, 29 janvier 1750; MC/ET/XXX/216
      Boucault, Louis
  - Minutes. 1718, avril - 1718, juin, avril 1718 - juin 1718; MC/ET/XXX/217
    - Verrier Faïencier (apprentissage) § Contrat pour 5 ans entre Grégoire Le Goupil, âgé de 20 ans, et Edme Choudard Desforges, maître et marchand verrier-faïencier. Logé, nourri et blanchi par son maître. S.d.d., 23 avril 1750; MC/ET/XXX/217
  - Minutes. 1718, juillet - 1718, septembre, juillet 1718 - septembre 1718; MC/ET/XXX/218
    - Le Boullier (Cyprien) maçon rue Guérin Boisseau § Mariage de la pupille de .., 10 juillet 1718; MC/ET/XXX/218
      contrat de mariage; Le Boullier, Cyprien
    - orfèvre joaillier (alloué) § Contrat pour 4 ans entre Pierre François, marchand orfèvre, et Jean Goujon, marchand orfèvre joaillier, au profit de Joseph Marie François, âgé de 16 ans, fils de Pierre. Logé et nourri par son maître. Moyennant 400 l., 14 juillet 1718; MC/ET/XXX/218
    - Lenoir (Jacques), marchand orfèvre, rue Comtesse d'Artois § Bail, 23 juillet 1718; MC/ET/XXX/218
      bail; Lenoir, Jacques
    - Bail concernant Hiérosme Martin, maître sculpteur et marbrier, rue Montorgueil., 24 juillet 1718; MC/ET/XXX/218
      bail; Montorgueil (rue); Martin, Jérôme; tailleur de pierre; sculpteur
    - Bail concernant Pierre-Denis Martin, peintre et sculpteur ordinaire et pensionnaire du roi, rue Meslay., 24 juillet 1718; MC/ET/XXX/218
      bail; Meslay (rue); Martin, Pierre Denis; peintre; sculpteur
    - Bail par les héritiers de Denis Martin, sculpteur ordinaire du roi., 27 juillet 1718; MC/ET/XXX/218
      bail; Martin, Denis; sculpteur
    - Clément (Noël), maître peintre, rue Saint-Denis § Apprentissage chez sa femme, maîtresse couturière, 6 août 1718; MC/ET/XXX/218
      contrat d'apprentissage; Clément, Noël
    - Pouvoir concernant Pierre-Denis Martin, peintre ordinaire et pensionnaire du roi, rue Meslay., 11 août 1718; MC/ET/XXX/218
      procuration; Meslay (rue); Martin, Pierre Denis; peintre
    - Martin (Hierosme Jerome) marbrier rue Montorgueil § Pouvoirs, 11 août 1718; MC/ET/XXX/218
      Martin, Hierosme Jérome
    - Noël (Joseph), maître menuisier, à Rennes § Remboursement, 12 août 1718; MC/ET/XXX/218
      indemnité; Noël, Joseph
    - Partage concernant Pierre-Denis Martin, peintre ordinaire et pensionnaire du roi, rue Meslay., 25 août 1718; MC/ET/XXX/218
      partage; Meslay (rue); Martin, Pierre Denis; peintre
    - Partage des biens de Denis Martin, sculpteur ordinaire du roi, et de Françoise Dubut, sa femme, dont Hiérosme Martin, marbrier, rue Montorgueil, est un des héritiers., 25 août 1718; MC/ET/XXX/218
      partage; Montorgueil (rue); Martin, Jérôme; Martin, Denis; Dubut, Françoise; tailleur de pierre; sculpteur
    - Traité d'office de cinquantenier dont jouissait le père de Pierre-Denis Martin, peintre ordinaire et pensionnaire du roi, rue Meslay., 3 septembre 1718; MC/ET/XXX/218
      traité d'office; Meslay (rue); Martin, Pierre Denis; peintre
    - Martin (Hierosme) marbrier rue Montorgueil § Traité d'office, 3 septembre 1718; MC/ET/XXX/218
      Martin, Hiérosme
    - Lecat (Nicolas) maître tourneur § Vente d'ustensile par la veuve de .., 28 septembre 1718; MC/ET/XXX/218
      acte de vente; Lecat, Nicolas
    - Tiercelin (François Joseph) maître tourneur rue du Sepulcre § bail, 28 septembre 1718; MC/ET/XXX/218
      bail; Tiercelin, François Joseph
  - Minutes. 1718, octobre - 1718, décembre, octobre 1718 - décembre 1718; MC/ET/XXX/219
    - Le Chantre (Nicolas François) menuisier rue Coq Heron § Mariage de .., 16 octobre 1718; MC/ET/XXX/219
      contrat de mariage; Le Chantre, Nicolas François
    - Vallin (Jean), marchand orfèvre, rue du Petit Lion § Bail, 27 octobre 1718; MC/ET/XXX/219
    - Martinot (Jerosme) horloger, valet de chambre du roi § décharge, 31 octobre 1718; MC/ET/XXX/219
      Martinot, Jérosme
    - Desmaisont (Nicolas) maître maçon rue de Clery § Marché (signé: Desmaisont Construction de murs de fossé et réparations), 10 novembre 1718; MC/ET/XXX/219
      marché; Desmaisont, Nicolas
    - Bourguignon (Nicolas Henri) maître tapissier rue Saint Sauveur § bail à .., 13 novembre 1718; MC/ET/XXX/219
      bail; Bourguignon, Nicolas Henri
    - Le Chantre (Nicolas François) menuisier rue coq Heron § Consentement, 14 novembre 1718; MC/ET/XXX/219
      Le Chantre, Nicolas François
    - Lesage (Robert) maître brodeur § Compte et partage, 10 décembre 1718; MC/ET/XXX/219
      partage; Lesage, Robert
    - Bourgevins (Jean Claude) ébéniste; rue Saint Martin § désistement, 10 décembre 1718; MC/ET/XXX/219
      Bourgevins, Jean Claude
    - La Coste (Joseph) maître brodeur § Compte et partage de la succession de .., 10 décembre 1718; MC/ET/XXX/219
      partage; La Coste, Joseph
    - Bussons (Alexandre) dit Challet ébéniste § Obligation envers .., 12 décembre 1718; MC/ET/XXX/219
      obligation; Bussons, Alexandre
    - Inventaire après décès de la veuve de Charles Rossignol, bourgeois de Paris., 16 décembre 1718; MC/ET/XXX/219
      De nombreux tableaux.
      inventaire après décès; Rossignol, Charles
    - Masquilier (Claude) maître doreur rue Jean Robert § Mariage de .., 26 décembre 1718; MC/ET/XXX/219